臺灣高等法院臺南分院刑事判決
110年度上訴字第598號
上  訴  人  臺灣嘉義地方檢察署檢察官
被      告  甲○○


指定辯護人  本院公設辯護人簡松柏  
上列上訴人因被告違反槍砲彈藥刀械管制條例案件，不服臺灣嘉
義地方法院109年度訴字第678號中華民國110年3月31日第一審判
決（起訴案號：臺灣嘉義地方檢察署109年度偵字第3465號），
提起上訴，本院判決如下：
    主  文
原判決關於甲○○非法製造子彈部分及罰金刑所定應執行刑部分均
撤銷。
甲○○犯如附表一編號1、2所示之罪，均累犯，各處如附表一編號
1、2 「宣告刑及沒收」欄所示之刑及沒收。
其他上訴（即附表一編號3部分及被訴未經許可製造可發射子彈
具殺傷力之槍枝未遂無罪部分）駁回。
甲○○犯如附表一編號2、3所示各罪所處之有期徒刑，應執行有期
徒刑伍月，如易科罰金，以新臺幣壹仟元折算壹日；又所犯如附
表一編號1、2、3所示各罪所處之罰金，應執行罰金新臺幣貳萬
參仟元，如易服勞役，以新臺幣壹仟元折算壹日。
    事  實
一、甲○○明知具有殺傷力之子彈，係槍砲彈藥刀械管制條例所列
    管之違禁物，非經中央主管機關許可，不得製造、持有、寄
    藏，仍分別為下列行為：
　㈠基於非法製造具有殺傷力之子彈之犯意，於民國108年年中某
    日，在嘉義縣○○鎮○○里○○○00號住處，先在露天拍賣網站購
    買裝飾彈（金屬彈殼及彈頭），再向雲林縣虎尾鎮某五金行
    購入釘槍使用之底火後，在上開住處，取出底火火藥裝入裝
    飾彈內，製成具有殺傷力之子彈1顆（如附表二編號1所示）
    。
  ㈡基於非法持有具有殺傷力子彈之犯意，於不詳時、地，以不
    詳方法取得口徑9x19mm制式子彈1顆（如附表二編號2所示）
    後，即自斯時起持有之。
  ㈢甲○○於108年7月中旬與蘇紹倫等人涉及臺南市新化區之槍擊
    案件後（蘇紹倫部分業經臺灣臺南地方法院以109年度訴字
    第1118號判決有罪在案），甲○○在上揭住處基於非法寄藏子
    彈之犯意，答應蘇紹倫之請託，幫忙保管蘇紹倫所有之制式
    散彈1顆（如附表二編號3所示），而非法寄藏之。
二、嗣經警於109年4月16日11時20分，持臺灣嘉義地方法院核發
    之搜索票，在甲○○上開住處執行搜索，查扣如附表二所示之
    子彈，及甲○○所有供製造子彈所用或預備之用之底火32顆、
    裝飾彈3顆，而查悉上情。 　
三、案經嘉義縣警察局移送臺灣嘉義地方檢察署檢察官偵查起訴
    。　　
　　理  由
壹、有罪部分：　　
一、證據能力部分：
　　按被告以外之人於審判外之陳述，雖不符刑事訴訟法第159
    條之1 至第159 條之4 之規定，而經當事人於審判程序同意
    作為證據，法院審酌該言詞陳述或書面陳述作成時之情況，
    認為適當者，亦得為證據；當事人、代理人或辯護人於法院
    調查證據時，知有同法第159 條第1 項不得為證據之情形，
    而未於言詞辯論終結前聲明異議者，視為有前項之同意，刑
    事訴訟法第159 條之5 定有明文。立法意旨在於傳聞證據未
    經當事人之反對詰問予以核實，原則上先予排除；惟若當事
    人已放棄反對詰問權，於審判程序中表明同意該等傳聞證據
    可作為證據；或於言詞辯論終結前未聲明異議，基於尊重當
    事人對傳聞證據之處分權，及證據資料愈豐富，愈有助於真
    實發見之理念，且強化言詞辯論主義，使訴訟程序得以順暢
    進行，上開傳聞證據亦均具有證據能力。查本判決所引用被
    告以外之人於審判外之言詞或書面陳述，經檢察官及辯護人
    於本院準備程序、審理時表示同意有證據能力（見本院卷第
    97-98、138頁），另被告甲○○未於本院審理期間到庭或於本
    案言詞辯論終結前具狀聲明異議，本院審酌該等被告以外之
    人審判外陳述作成時之情況，並無不能自由陳述之情形，亦
    無顯不可信之情狀，且未見有何違法取證或其他瑕疵，而與
    待證事實具有關聯性，本院認為以之作為證據應屬適當，自
    均得作為證據。
二、實體部分：
  ㈠被告甲○○於本院審理時，經合法傳喚未到庭。惟上開事實，
    業據被告於警詢、偵訊、原審坦承不諱（見警卷第6-11；10
    9年度偵字第3465號卷《下稱偵卷》第13-14、105-106頁；原
    審卷第97、122、157頁），並有原審109年聲搜字第277號搜
    索票、嘉義縣警察局刑事警察大隊搜索扣押筆錄、扣押物品
    目錄表、扣押物品收據、扣押物品照片（見警卷第17-26、2
    9-33頁）在卷可按，復有如附表二所示之子彈3顆及底火32
    顆、裝飾彈3顆扣案可資佐證。又該扣案之子彈3顆，經鑑定
    結果為：「⑴1顆，認係口徑9x19mm制式子彈，經試射，可擊
    發，認具殺傷力；⑵1顆，認係非制式子彈，由金屬彈殼組合
    直徑約8.8mm金屬彈頭而成，經試射，可擊發，認具殺傷力
    ；⑶1顆，認係口徑12GAUGE制式散彈，經試射，可擊發，認
    具殺傷力。」等情，有內政部警政署刑事警察局109年5月11
    日刑鑑字第1090043283號鑑定書及所附照片（見偵卷第65-7
    3頁）附卷可憑。足認被告之任意性自白與事實相符，應可
    採信。綜上所述，被告之犯行事證明確，堪以認定，應予依
    法論科。
  ㈡論罪科刑部分：
　⒈核被告就事實欄一㈠所為，係犯槍砲彈藥刀械管制條例第12條
    第1 項之非法製造具有殺傷力之子彈罪。被告未經許可製造
    具殺傷力子彈，進而持有之低度行為，為其製造之高度行為
    所吸收，不另論罪。
　⒉核被告就事實欄一㈡所為，係犯槍砲彈藥刀械管制條例第12條
    第4 項之非法持有子彈罪。公訴意旨雖認被告基於製造子彈
    之犯意，製造如事實欄一㈡所示之子彈1顆，而認被告此部分
    涉犯槍砲彈藥刀械管制條例第12條第1 項之未經許可製造子
    彈罪嫌。然查，如事實欄一㈡所示之子彈1顆，經鑑定結果，
    係制式子彈，業如前述，既是制式子彈，乃係正式兵工廠所
    產製，且卷內亦無充分事證可認被告具有製造制式子彈之專
    業智識、能力及背景，尚難逕認事實欄一㈡所示制式子彈確
    由被告所製造。是公訴意旨認被告此部分涉犯非法製造子彈
    罪嫌，容有未洽，惟被告持有事實欄一㈡所示子彈，與檢察
    官起訴書所載之犯罪事實，具有社會事實之同一性，而本院
    亦當庭告知此部分可能涉及之事實（見本院卷第144頁），
    並經辯護人幫被告為實質之辯護（見本院卷第145頁），爰
    依法變更起訴法條而加以審判。又未經許可持有子彈，其持
    有之繼續，為「行為之繼續」，而非「狀態之繼續」，亦即
    一經持有，犯罪即已成立，但其完結須繼續至持有行為終了
    時為止，故被告於不詳時間起持有如事實欄一㈡所示之制式
    子彈，至109年4月16日為警查獲止，係屬繼續犯，應論以一
    罪。
　⒊按稱寄藏者，係指行為人受他人之委託，而代為收藏，使不
    易為人發現之謂，申言之，行為人於主觀上有為人寄藏之故
    意，在客觀上有為保管藏匿之行為即該當之。查被告受蘇紹
    倫委託，代為保管藏放如事實欄一㈢所示之具殺傷力之制式
    散彈1 顆，是核被告所為，係犯槍砲彈藥刀械管制條例第12
    條第4 項之未經許可寄藏具殺傷力之子彈罪。被告係受託代
    為保管藏放上開散彈，其行為應屬寄藏而非持有，業據被告
    陳明在卷，起訴書認被告所為係犯同法條之未經許可持有罪
    ，尚有未合，惟寄藏與持有具殺傷力之子彈，係同一條項之
    罪名，本院自無庸變更起訴法條。又按寄藏與持有，均係將
    物置於自己實力支配之下，僅寄藏必先有他人之持有行為，
    而後始為之受寄代藏而已，槍砲彈藥刀械管制條例將「持有
    」與「寄藏」為分別之處罰規定，則單純之「持有」，固不
    包括「寄藏」，但「寄藏」之受人委託代為保管，其保管之
    本身所為之「持有」，既係「寄藏」當然結果，法律上自宜
    僅就「寄藏」行為為包括之評價，不應另就「持有」予以論
    罪（最高法院74年度台上字第3400號判決意旨參照）。是被
    告寄藏上開具殺傷力之制式散彈之行為，當然包含持有性質
    ，故其持有之低度行為，應為寄藏之高度行為所吸收，不另
    論罪。
  ⒋被告就事實欄一㈠、㈡、㈢所示之犯行間，犯意各別，行為互殊
    ，應予分論併罰。
  ⒌被告前因持有第二級毒品案件，經原審法院以106年度嘉簡字
    第69號判處有期徒刑3月確定，於106年8月22日徒刑執行完
    畢出監，此有臺灣高等法院被告前案紀錄表在卷可按，其於
    5年以內，故意再犯本案有期徒刑以上之罪，均為累犯【被
    告就事實欄一㈡所示非法持有子彈之行為，係行為之繼續，
    非狀態之繼續，因此繼續犯之「最初行為」、「中間行為」
    或「行為終了」祇要其中一部行為係在另一犯罪所處徒刑執
    行完畢5 年以內者，即該當累犯規定之要件（最高法院108 
    年度台非字第65號判決意旨參照）。則被告最初持有如事實
    欄一㈡所示制式子彈之時點雖有不明，然其持有行為既一直
    持續至上開案件執行完畢後5 年內之109年4月16日，方為警
    查獲而終了，是依照上開法律解釋，仍合於刑法第47條第1 
    項累犯之要件】。本院審酌被告前後所犯罪質固不相同，然
    被告前所犯之持有第二級毒品案件經執行後，被告理應產生
    警惕作用，惟其仍再犯本件各犯行，顯見前案之徒刑對被告
    並未生警惕作用，其對於刑罰之反應力顯然薄弱，且被告並
    無司法院釋字第775號解釋意旨所指個案應量處最低法定刑
    ，又無法適用刑法第59條減輕其刑，而應依此解釋意旨裁量
    不予加重最低本刑之情形，爰均依刑法第47條第1 項規定加
    重其刑。
　⒍被告於偵訊時自承：108年7月與蘇紹倫等人在臺南新化涉及
    槍擊案後，蘇紹倫就在我家將制式散彈1顆託我保管。之後
    蘇紹倫有去警局自首等語（見偵卷105頁）。是縱如被告所
    述之制式散彈來源，確係蘇紹倫，亦因蘇紹倫已向警局自首
    ，而遭警方查獲其他槍彈（與蘇紹倫原本持有本案制式散彈
    1顆屬一罪關係），故自難認被告符合槍砲彈藥刀械管制條
    例第18條第4項於偵查或審判中自白，並供述全部槍砲、彈
    藥、刀械之來源及去向，因而查獲，而得減輕其刑之規定，
    附此敘明。　
　㈢撤銷改判部分：
　⒈原審以被告製造2顆子彈部分罪證明確，予以論罪科刑，固非
    無見。惟查：⑴本件扣案如事實欄一㈡所示之子彈1顆，經鑑
    定結果為制式子彈，非被告所製造，已如前述，亦即被告製
    造之子彈只有1顆，原判決認被告製造之子彈為2顆，事實認
    定容有錯誤；⑵原審判決就被告持有如事實欄一㈡所示之子彈
    部分，未論以非法持有子彈罪，亦有未洽。檢察官上訴意旨
    以原審量刑過輕為由，指摘原審判決不當，雖無理由，然原
    審判決既有上開可議之處，即屬無可維持，自應由本院將原
    審判決關於非法製造子彈部分（含罰金刑定應執行刑部分）
    予以撤銷改判。
　⒉爰審酌被告未經許可，任意持有制式子彈，另製造具殺傷力
    之子彈後加以持有，對他人生命、身體、安全構成潛在危害
    ，對社會治安亦足以造成影響，惟斟酌其持有子彈、製造子
    彈之數量、持有及製造後持有之期間長短，未意欲販賣或持
    以為犯罪工具之用，犯後坦承製造、持有犯行之態度，再參
    酌被告犯罪之動機、目的、手段，並衡酌其於原審審理時自
    陳高中肄業之智識程度，之前務農、經濟狀況不佳，未婚、
    育有一名未成年子女，平常跟父母、奶奶同住之家庭生活狀
    況等一切情狀，分別量處如附表一編號1、2「宣告刑及沒收
    」欄所示之刑，併就得易科罰金部分之有期徒刑及各罪所處
    之罰金部分，分別諭知易科罰金、易服勞役之折算標準。
  ⒊沒收之說明：
　⑴扣案之底火32顆、裝飾彈3顆，均係被告所有供事實欄一㈠犯
    行所用或預備之物，業據其供陳在卷（見警卷第3頁；原審
    卷第122頁），爰依刑法第38條第2項前段規定，在該罪主文
    項下宣告沒收。　　　
　⑵扣案原具殺傷力之制式子彈1顆、非制式子彈1顆，業經鑑驗
    試射而僅餘彈殼，已失其原有子彈之結構及效能，均不再具
    有殺傷力，均非違禁物，爰不為沒收之諭知。
　⑶扣案之其餘物品，被告均供陳與本案犯行無關（見原審卷第1
    22頁），而卷內亦無積極證據證明該等物品係供其本案犯行
    所用，爰均不予宣告沒收。
　㈣上訴駁回部分：
　  原審認被告寄藏制式子彈部分事證明確，適用槍砲彈藥刀械
    管制條例第12條第4項，刑法第11條前段、第47條第1項、第
    41條第1項前段、第42條第3項前段等規定，並審酌被告高中
    肄業之智識程度；務農，經濟狀況不好；未婚，育有1名女
    兒，現由女兒的母親照顧，自己平常則跟父母、祖母同住之
    家庭狀況；除上述構成累犯之犯罪前科，為免重複評價，不
    予審酌外，其行為時另有違反保護令案件，有臺灣高等法院
    被告前案紀錄表在卷可佐；寄藏之制式散彈僅1顆之犯罪情
    節；犯後坦承犯行等一切情狀，量處有期徒刑4月，併科罰
    金新臺幣（下同）5千元，及諭知有期徒刑如易科罰金、罰
    金如易服勞役之折算標準。核其認事用法並無違誤，量刑部
    分亦無明顯濫用裁量之處。檢察官上訴意旨以被告寄藏子彈
    ，危害社會治安為由，認原判決量刑過輕，爰請求撤銷原判
    決，另為適當之判決等語。惟按刑之量定，屬法院自由裁量
    之職權行使，應審酌刑法第57條所列各款事由及一切情狀，
    為酌量輕重之標準，並非漫無限制。量刑輕重係屬事實審法
    院得依職權自由裁量之事項，苟已斟酌刑法第57條各款所列
    情狀而未逾越法定刑度，不得遽指為違法。且在同一犯罪事
    實與情節，如別無其他加重或減輕之原因，下級審量定之刑
    ，亦無過重或失輕之不當情形，則上級審法院對下級審法院
    之職權行使，原則上應予尊重（最高法院72年度台上字第66
    96號、75年度台上字第7033號判決意旨參照）。原審判決對
    被告所量刑度，已審酌刑法第57條所列各款事項，所處刑度
    符合罰當其罪之原則，亦與比例原則相符，並無輕重失衡之
    情。從而，檢察官上訴指摘原審判決量刑過輕，請求本院撤
    銷改判，為無理由，應予駁回。
  ㈤定應執行刑部分：
　　本院就被告前述有罪撤銷改判部分（即附表一編號1、2部分
    ）及其上訴駁回部分（即附表一編號3部分）所處之刑，審
    酌各該犯罪非難重複性、各行為所侵害法益之專屬性或同一
    性綜合判斷，暨斟酌被告犯罪行為之不法與罪責程度，就被
    告所處有期徒刑得易科罰金及併科罰金部分，分別定其應執
    行刑，並就得易科罰金之罪所定執行刑，及就併科罰金所定
    執行刑，分別諭知易科罰金、易服勞役之折算標準。
貳、無罪部分：
一、公訴意旨略以：被告於108年年初某日，自露天拍賣網站，
    以新臺幣（下同）4,000元之價格購入華山牌、型號FS1911
    之操作槍1支，以及槍管、彈匣等零件後，在嘉義縣○○鎮○○
    里○○○00號住處內，以其所有之電鑽、電鑽支架、電鑽頭等
    改造槍枝之工具， 貫通上開操作槍之槍管，且以研磨劑、
    砂紙機軸承拋光上開操作槍，欲改造為具擊發能力可供擊發
    子彈、具殺傷力之槍枝，惟因上開操作槍之槍管係鋁合金材
    質，不耐電鑽高溫， 致槍管變形而製造可發射金屬或子彈
    具有殺傷力之改造手槍未遂。因此認被告所為涉犯槍砲彈藥
    刀械管制條例第8條第5項、第1項之未經許可製造可發射子
    彈具殺傷力之槍枝未遂罪嫌。
二、犯罪事實應依證據認定之，不能證明被告犯罪者，應諭知無
    罪之判決，刑事訴訟法第154 條第2 項、第301 條第1 項分
    別定有明文。又認定不利於被告之事實，須依積極證據，苟
    積極證據不足為不利於被告事實之認定時，即應為有利於被
    告之認定，更不必有何有利之證據；另認定犯罪事實所憑之
    證據，雖不以直接證據為限，間接證據亦包括在內，然而無
    論直接或間接證據，其為訴訟上之證明，須於通常一般之人
    均不致有所懷疑，而得確信為真實之程度者，始得據為有罪
    之認定，倘其證明尚未達於此一程度，而有合理性懷疑存在
    時，即不得遽為被告犯罪之認定（最高法院30年度上字第81
    6號、76年度台上字第4986號判決意旨參照）。再刑事訴訟
    法第161 條第1 項規定：檢察官就被告犯罪事實，應負舉證
    責任，並指出證明之方法。因此，檢察官對於起訴之犯罪事
    實，應負提出證據及說服之實質舉證責任。倘其所提出之證
    據，不足為被告有罪之積極證明，或其指出證明之方法，無
    從說服法院以形成被告有罪之心證，基於無罪推定之原則，
    自應為被告無罪判決之諭知（最高法院92年度台上字第128 
    號判決意旨參照）。　　
三、公訴意旨認被告涉犯未經許可製造可發射子彈具殺傷力之槍
    枝未遂罪嫌，無非係以被告之自白、嘉義縣警察局刑事警察
    大隊搜索扣押筆錄、扣押物品目錄表、扣案物照片等證據，
    資為其主要論據。被告甲○○於本院審理時，經合法傳喚未到
    庭，惟據其於原審準備程序時否認有非法改造槍枝之犯行，
    辯稱：因為本案槍管的材質係鋁合金，遇熱會融化，所以伊
    沒有對槍管做貫穿的動作等語。
四、經查：
　㈠被告於108年年初某日，自露天拍賣網站購入操作槍1枝、槍
    管、彈匣等零件，並準備電鑽、電鑽支架、電鑽頭等改造槍
    枝工具，欲貫通槍管等事實，業據被告坦白承認（見警卷第
    6-7頁；偵卷第14、104頁；原審卷第122、162頁），並有扣
    案如附表三所示之物為證，固堪認定。　　　
　㈡惟查，被告於原審供稱：我有想要把槍管貫穿，但實際上還
    沒有對槍管做貫穿的動作，我在地檢署做筆錄時想說可能沒
    有那麼嚴重，而且又怕被收押，所以才說有著手貫穿槍管但
    因為失敗就停止等語（見原審卷第122頁）；復陳稱：我買
    的時候就知道槍管是鋁合金材質，之後我再搜尋網路相關訊
    息，才知道鋁合金的槍管遇熱會融化，不適合做真槍的槍管
    等語（見原審卷第162-163頁）。由上可知，被告於原審審
    理時，雖亦承認確實想要貫通附表三編號11或12所示之槍管
    ，但否認已經著手實行貫通行為。　
　㈢再者，經原審函詢附表三編號11、12所示之槍管是否已有被
    告開始著手貫通槍管之相關跡證後，據內政部警政署刑事警
    察局回覆稱：送鑑槍管2支，經檢視槍管槍口端及彈室端情
    形，未發現有明顯著手貫通之情形等語，此有該局110年2月
    25日刑鑑字第1100014109號函在卷可憑（見原審卷第137-13
    9頁）。復經本院委託內政部警政署刑事警察局鑑定附表三
    編號11、12所示之槍管有無遇熱變形之情形？經該局鑑定結
    果認：上開2支槍管均係內具阻鐵之金屬槍管，該等槍管有
    無遇熱變形之情形，涉及金屬材料材質及溫度等多項因素，
    故無法鑑判等情，有該局110年7月14日刑鑑字第1100053015
    號函（見本院卷第89頁）附卷可按，是以，扣案之2支槍管
    ，經專業人員檢視鑑定後，並無跡證顯示被告已開始進行貫
    通行為。
　㈣另公訴意旨認被告有以研磨劑、砂紙機軸承拋光上開操作槍
    云云，然，被告僅稱砂紙軸承機係用來改造槍枝拋光用的等
    語（見偵卷第104頁），並未坦承其有用該機器來拋光槍枝
    ，且卷內證據亦無法證明被告有拋光槍枝之行為，則檢察官
    認被告有拋光槍枝之行為，難認有據。
  ㈤綜上所述，被告雖曾自白已有動手要將槍管貫通，只是槍管
    遇熱變形而作罷，但其於原審時否認已著手實行製造槍枝之
    行為，且扣案之2支槍管，經鑑定後，亦認無著手貫通之跡
    證，故卷內並無證據足以補強被告曾經所為之自白，自難認
    被告已著手實行製造槍枝之行為，至多僅能認定其預備製造
    槍枝，但因製造槍枝未處罰預備行為，是本案依法應為無罪
    之諭知。
五、原審以被告非法製造槍枝未遂之犯罪不能證明而為其無罪之
    諭知，核無違誤。檢察官上訴意旨以：被告已坦承有試圖貫
    通本件槍枝槍管，且對於試圖貫通槍管之時間、地點及失敗
    原因為鋁製槍管遇熱變形均陳述明確等語，指摘原判決不當
    。然查，本件依檢察官所提出之證據資料，均無法認定被告
    有何非法製造槍枝未遂之犯行，已如前述，而檢察官上訴意
    旨所舉之理由，並未提出其他足以證明被告犯罪之新證據供
    本院調查，僅係就原審依職權為證據取捨及心證形成之事項
    ，再為爭執，是認檢察官前開上訴意旨，核無理由，應予駁
    回。
參、本件被告經合法傳喚，無正當之理由未於審判期日到庭，爰
    依刑事訴訟法第371 條之規定，不待其陳述，逕行判決。　
據上論斷，應依刑事訴訟法第371條、第368條、第369條第1項前
段、第364條、第299條第1項前段、第300條，槍砲彈藥刀械管制
條例第12條第1項、第4項，刑法第11條前段、第47條第1項、第4
1條第1 項前段、第42條第3項前段、第38條第2項前段、第51條
第5款、第7款，判決如主文。
本案經檢察官李鵬程提起公訴、檢察官陳志川提起上訴，檢察官
葉耿旭到庭執行職務。
中　　華　　民　　國　　110 　年　　9 　　月　　30　　日
                  刑事第三庭    審判長法  官  陳連發
                                      法  官  洪榮家
                                      法  官  何秀燕
以上正本證明與原本無異。
一、非法製造槍枝未遂部分：　　
    檢察官如不服本判決應於收受本判決後20日內向本院提出上
    訴書，其未敘述上訴理由者並得於提起上訴後20日內向本院
    補提理由書（但應受刑事妥速審判法第9 條第1 項各款之限
    制）。
    被告不得上訴。　　　　
二、非法製造子彈、非法持有子彈、非法寄藏子彈部分：
    如不服本判決應於收受送達後20日內向本院提出上訴書狀，
    其未敘述上訴理由者，並得於提起上訴後20日內向本院補提
    理由書（均須按他造當事人之人數附繕本）「切勿逕送上級
    法院」。
　　　　　　　　　　　　　　　　　　　書記官  翁心欣
中　　華　　民　　國　　110 　年　　9 　　月　　30　　日
附錄本案論罪科刑法條：
槍砲彈藥刀械管制條例第12條
未經許可，製造、販賣或運輸子彈者，處1年以上7年以下有期徒
刑，併科新臺幣500萬元以下罰金。
未經許可，轉讓、出租或出借子彈者，處6月以上5年以下有期徒
刑，併科新臺幣300萬元以下罰金。
意圖供自己或他人犯罪之用，而犯前二項之罪者，處3年以上10
年以下有期徒刑，併科新臺幣700萬元以下罰金。
未經許可，持有、寄藏或意圖販賣而陳列子彈者，處5年以下有
期徒刑，併科新臺幣300萬元以下罰金。
第1項至第3項之未遂犯罰之。　　　　
刑事妥速審判法第九條：
除前條情形外，第二審法院維持第一審所為無罪判決，提起上訴
之理由，以下列事項為限：
一判決所適用之法令牴觸憲法。
二判決違背司法院解釋。
三判決違背判例。
刑事訴訟法第三百七十七條至第三百七十九條、第三百九十三條
第一款之規定，於前項案件之審理，不適用之。　　

附表一：
編號 對應之犯罪事實 宣告刑及沒收 1 事實欄一㈠ 甲○○犯非法製造子彈罪，累犯，處有期徒刑壹年壹月，併科罰金新臺幣貳萬元，罰金如易服勞役，以新臺幣壹仟元折算壹日。扣案之底火參拾貳顆、裝飾彈參顆均沒收。   2 事實欄一㈡ 甲○○犯非法持有子彈罪，累犯，處有期徒刑參月，併科罰金新臺幣伍仟元，有期徒刑如易科罰金，罰金如易服勞役，均以新臺幣壹仟元折算壹日。 3 事實欄一㈢ 甲○○犯非法寄藏子彈罪，累犯，處有期徒刑肆月，併科罰金新臺幣伍仟元，有期徒刑如易科罰金，罰金如易服勞役，均以新臺幣壹仟元折算壹日。 

附表二：　　
編號     子彈總類 數量  1 由金屬彈殻組合直徑約8.8mm金屬彈頭而成之非制式子彈 1顆  2 口徑9×19mm制式子彈 1顆  3 口徑12GAUGE制式散彈 1顆 
　　
附表三：
編號 名稱 數量 1 電鑽支架 1組 2 電鑽 1支 3 銼刀 1支 4 直尺 1支 5 研磨劑 1罐 6 砂紙機軸承 1個 7 鑽頭 1支 8 槍枝模板 1片 9 槍身 1支 10 滑套 1支 11 槍管（長） 1支 12 槍管（短） 1支 13 狙擊器固定座 1組 14 彈匣 1個 15 彈匣 1個 16 彈匣 1個 17 彈匣 1個 18 擊錘 2個 19 保險鈕 2個 20 插銷 3支 21 複進桿 1個 22 抓彈勾 1個 23 彈簧 7個 24 擊錘桿 2支 25 擊錘檔板 2個 26 滑軌 1個